臺灣基隆地方法院刑事判決              100年度易字第515號
公  訴  人  臺灣基隆地方法院檢察署檢察官
被      告  童嘉鴻
上列被告因竊盜案件，經檢察官聲請以簡易判決處刑（100 年度
偵字第4900號），本院認不宜逕以簡易判決處刑（100 年度基簡
字第1791號），改依通常程序審理，被告於準備程序中就被訴事
實為有罪之陳述，本院裁定進行簡式審判程序，判決如下：
    主  文
童嘉鴻竊盜，累犯，處有期徒刑月；又攜帶兇器竊盜，累犯，
處有期徒刑柒月；又攜帶兇器竊盜，累犯，處有期徒刑柒月。應
執行有期徒刑拾壹月。
    事  實
一、童嘉鴻前因施用第一級毒品案件，經本院以98年度訴字第
    272 號判決判處有期徒刑7 月確定，復於因施用第一、二級
    毒品，經臺灣新竹地方法院以98年度審訴字第681 號判決判
    處有期徒刑8 月、4 月，應執行有期徒刑1 年2 月確定。上
    開3 案經臺灣新竹地方法院以99年度聲字第6 號裁定應執行
    有期徒刑1 年2 月確定，甫於民國99年10月20日縮短刑期執
    行完畢出獄（構成累犯）。
二、詎童嘉鴻仍不知悔改，意圖為自己不法之所有，而為下列犯
    行：
  (一)於100 年10月2 日清晨3 時30分許，騎乘不知情母親童張秀
    雲所有車號193-DGG 號機車，至基隆市仁愛區○○○路133
    巷27號地下一樓停車埸，見秦偉忠所有車號Q9-5786 號自小
    客車車門未上鎖且鑰匙未取下，即進入車內以鑰匙發動引擎
    後駛離現場而竊盜得手，將之作為代步用，原騎乘之車號
    193-DGG 號機車則停放在上開停車場內。
  (二)童嘉鴻為避免上開竊得之自小客車遭查獲，於100 年10月2
    日6 時10分許，駕駛上開竊得之Q9-5786 號自小客車，至新
    北市新莊區○○○路78巷口，以自備之客觀上足對人之生命
    身體造成危險之鐵製T 字起子1 支，竊取賴意如所有之車號
    QI-3182 號自小客車車牌2 面，預備懸掛在車號Q9-5786 號
    自小客車上使用。
  (三)於100 年10月4 日17時許，在基隆市○○區○○街西三碼頭
    倉庫旁，以上開自備之鐵製T 字起子1 支，竊取楊添順所有
    之車號LU-0886 號自小客車車牌2 面得手，預備懸掛在上開
    竊來之車號Q9-5786 號自小客車上使用。
    嗣經警循線追查，通知童嘉鴻到案說明後，於100 年10月6
    日13時許，在基隆巿文化路161 巷停車場內尋獲Q9-5786 號
    自小客車，並在車內起出QI-3182 號、LU-0886 號車牌各2
    面。
三、案經基隆市警察局第四分局報告臺灣基隆地方法院檢察署檢
    察官偵查起訴。
    理  由
一、本件被告所犯者非為死刑、無期徒刑、最輕本刑為3 年以上
    有期徒刑之罪或高等法院管轄第一審案件，其於準備程序進
    行中，先就被訴事實為有罪之陳述，經告知其簡式審判程序
    之旨，並聽取公訴人及被告之意見後，本院依刑事訴訟法第
    273 條之1 第1 項之規定，裁定進行簡式審判程序，且依同
    法第273 條之2 規定，簡式審判程序之證據調查，不受第
    159 條第1 項、第161 條之2 、第161 條之3 、第163 條之
    1 及第164 條至第170 條規定之限制，合先敘明。
二、前揭犯罪事實業據被告迭於警、偵訊及本院準備程序、審理
    中坦承不諱，核與被害人秦偉忠、賴意如、楊添順分別於警
    偵訊、證人童張秀雲於警詢中證述之情節相符，復有贓物認
    領保管單2 紙、基隆巿警察局車輛協尋電腦輸入單、失車-
    案件基本資料詳細畫面報表2 紙、現場照片12幀、基隆巿成
    功一路133 巷27號地下一樓監視錄影翻拍照片7 幀在卷可憑
    ，足認被告任意性自白與事實相符，本件犯罪事證明確，被
    告犯行洵堪認定。
三、按刑法之攜帶兇器竊盜罪，係以行為人攜帶兇器為其加重條
    件，此所謂兇器，其種類並無限制，凡客觀上足對人之生命
    、身體、安全構成威脅，具有危險性之兇器均屬之，且祇須
    行竊時攜帶此種具有危險性之兇器為已足，並不以攜帶之初
    有行兇之意圖為必要（最高法院79年臺上字第5253號判例參
    照）。被告為犯罪事實二(二)、二(三)之竊盜行為時，所攜帶之
    「T 字起子」，雖未據扣案，惟被告供稱：該T 字起子長約
    20公分，鐵製等語（參本院100 年12月21日準備程序筆錄第
    3 頁），係在客觀上足以對人之生命、身體、安全構成威脅
    ，具有危險性，自屬兇器。
四、核被告就犯罪事實二(一)所為，係犯刑法第320 條第1 項竊盜
    罪；就犯罪事實二(二)、二(三)所為，均係犯刑法第321 條第1
    項第3 款攜帶兇器加重竊盜罪。被告所犯上開3 罪，犯意各
    別，行為互殊，應予分論併罰。又被告有犯罪事實欄一所示
    論罪科刑執行完畢情形，有臺灣高等法院被告前案紀錄表乙
    份附卷足憑，其於前案執行完畢後5 年內，故意再犯本件有
    期徒刑以上之罪，均為累犯，各依刑法第47條第1 項加重其
    刑。爰審酌被告正值年輕，多次以竊盜方式冀求不勞而獲，
    觀念殊不足取，亟待矯治，兼衡被告竊盜方法、所生危害、
    所得財物價值，暨其犯後坦承犯行，態度良好等一切情狀，
    分別量處如主文所示之刑，並定其應執行之刑，以資懲儆。
五、至被告用以行竊之工具「T 字起子」1 支未據扣案，復未尋
    獲，且無證據證明該起子現仍存在，為免將來執行之困難，
    爰不予宣告沒收，併此敘明。
據上論斷，應依刑事訴訟法第284 條之1 、第273 條之1 第1 項
、第299 條第1 項前段，刑法第320 條第1 項、第321 條第1 項
第3 款、第47條第1 項、第51條第5 款，刑法施行法第1 條之1
，判決如主文。
本案經檢察官林明志到庭執行職務。
中    華    民    國   100    年    12    月    30    日
                  刑事第五庭法    官  吳佳齡
以上正本證明與原本無異。
如不服本判決應於收受送達後10日內向本院提出上訴書狀，並應
敘述具體理由；其未敘述上訴理由者，應於上訴期間屆滿後20日
內向本院補提理由書（均須按他造當事人之人數附繕本）「切勿
逕送上級法院」。
中    華    民    國   100    年    12    月    30    日
                            書 記 官  莊智凱
附錄論罪法條：
中華民國刑法第320條
（普通竊盜罪、竊佔罪）
意圖為自己或第三人不法之所有，而竊取他人之動產者，為竊盜
罪，處5  年以下有期徒刑、拘役或 5 百元以下罰金。
意圖為自己或第三人不法之利益，而竊佔他人之不動產者，依前
項之規定處斷。
前二項之未遂犯罰之。
中華民國刑法第321條
（加重竊盜罪）
犯竊盜罪而有下列情形之一者，處 6 月以上、5 年以下有期徒
刑，得併科新臺幣 10 萬元以下罰金：
一、侵入住宅或有人居住之建築物、船艦或隱匿其內而犯之者。
二、毀越門扇、牆垣或其他安全設備而犯之者。
三、攜帶兇器而犯之者。
四、結夥三人以上而犯之者。
五、乘火災、水災或其他災害之際而犯之者。
六、在車站、埠頭、航空站或其他供水、陸、空公眾運輸之舟、
    車、航空機內而犯之者。
前項之未遂犯罰之。